【裁判字號】    99,易,2195
【裁判日期】    990730
【裁判案由】    竊盜
【裁判全文】
臺灣臺中地方法院刑事判決              99年度易字第2195號
公  訴  人  臺灣臺中地方法院檢察署檢察官
被      告  甲○○
上列被告因竊盜案件，經檢察官提起公訴（99年度偵字第5744號
），本院判決如下：
    主    文
甲○○犯結夥三人以上、攜帶兇器竊盜罪，處有期徒刑捌月。扣
案之拔釘器貳支、油壓剪壹支均沒收。
    犯罪事實
一、甲○○、游木富（另案偵辦中）及真實姓名、年籍不詳，綽
    號「阿華」之成年男子共同基於意圖為自己不法所有之犯意
    聯絡，於民國98年11月18日凌晨3時40分許，由甲○○駕駛
    不知情之陳念慈所有車牌號碼OL-1272號自用小客車，游木
    富與綽號「阿華」之人駕駛車牌號碼NT-4627號自用小客車
    ，前往臺中縣霧峰鄉○○路20號前，趁深夜無人在場之際，
    甲○○等三人以游木富所有，客觀上可為兇器使用之拔釘器
    2支、油壓剪1支，先將台灣電力公司（下稱台電公司）所設
    置之地上人孔蓋撬起，再徒手將交連PE電纜線拉出，綁在甲
    ○○所駕駛之上開自用小客車後，發動自用小客車前進將電
    纜線拉出，再以油壓剪剪斷之方式，竊取台電公司所有之交
    連PE電纜線591公尺【價值約新臺幣（下同）5萬3001元】。
    得手後，將之整理成綑，放在甲○○所駕駛之上開車牌號碼
    OL-1272號自用小客車後行李箱及地上。嗣為員警接獲通知
    前往處理，甲○○、游木富、綽號「阿華」之人見狀，將作
    案用之拔釘器2支、油壓剪1支、車牌號碼OL-1272號自用小
    客車及竊得之物留在該處，甲○○徒步逃逸，游木富、洪福
    銘則駕駛車號NT-4627號自用小客車逃逸，而為員警循線查
    悉上情。
二、案經臺中縣警察局霧峰分局報告臺灣臺中地方法院檢察署檢
    察官偵查起訴。
    理    由
一、證據能力：按被告以外之人（包括證人、鑑定人、告訴人、
    被害人及共同被告等）於審判外之陳述雖不符刑事訴訟法第
    159條之1至之4等4條之規定，而經當事人於審判程序同意作
    為證據，法院審酌該言詞陳述或書面陳述作成時之情況，認
    為適當者，亦得為證據；當事人、代理人或辯護人於法院調
    查證據時，知有刑事訴訟法第159條第1項不得為證據之情形
    ，而未於言詞辯論終結前聲明異議者，視為有前項之同意，
    同法第159條之5定有明文。查以下本判決引用之證人於審判
    外之言詞或書面陳述，性質上雖屬傳聞證據，惟公訴人及被
    告於本院審理時均不爭執其證據能力，且經本院審理時予以
    提示並告以要旨，經公訴人及被告表示意見，均未於言詞辯
    論終結前聲明異議，本院審認上開證據作成時之情況，應無
    違法取證或不當情事，與本案待證事實間復具有相當之關聯
    性，以之作為證據應屬適當，依刑事訴訟法第159條之5規定
    ，自有證據能力。
二、上開犯罪事實，業據被告甲○○於偵查及本院審理時坦承不
    諱，並經證人陳念慈、乙○○（台電公司人員）於警詢、偵
    查、同案被告游木富於偵查中之證述明確，並有扣案之拔釘
    器2支、油壓剪1支可稽，及卷附之電力線路失竊現場調查報
    告、證明單、贓物認領保管單、刑案現場測繪圖各1紙及現
    場照片21張可參，是被告自白核與事實相符，應堪採信。本
    件事證明確，被告竊盜之犯行洵堪認定，應依法論科。
三、核被告甲○○所為，係犯刑法第321條第1項第3款、第4款之
    結夥三人以上、攜帶兇器竊盜罪。被告與游木富、綽號「阿
    華」之成年男子就上開犯行間，有犯意聯絡及行為分擔，為
    共同正犯。爰審酌被告素行非佳，有臺灣高等法院被告前案
    紀錄表乙份在卷可參，其與共犯游木富、綽號「阿華」之人
    不思正途獲取財物，僅為貪圖不法利益，竟率爾共同竊取他
    人之財物，且所竊取台電公司之電纜線，除造成台電公司之
    財物損失外，亦造成廣大之用電戶生活不便，所為實不足取
    ，惟念其犯後坦承犯行，顯有悔意，又所竊得之物品尚未搬
    離現場，即為警查獲，所竊得之物品已發還予台電公司，所
    生危害非鉅等一切情狀，量處如主文所示之刑，以資懲儆。
    本件扣案之拔釘器2支、油壓剪1支係共犯游木富所有，業據
    被告甲○○於本院審理時供承明確，且係供本件犯罪所用之
    物，依責任共同之原則，均依刑法第38條第1項第2款之規定
    併予宣告沒收。
據上論斷，應依刑事訴訟法第299條第1項前段，刑法第28條、第
321條第1項第3款、第4款、第38條第1項第2款，判決如主文。
中    華    民    國    99    年    7     月    30    日
                        臺灣臺中地方法院刑事第十六庭
                            法  官  劉麗瑛
以上正本證明與原本無異。
如不服本判決應於收受判決後10日內向本院提出上訴書狀，並應
敘述具體理由；其未敘述上訴理由者，應於上訴期間屆滿後20日
內向本院補提理由書（均須按他造當事人之人數附繕本）「切勿
逕送上級法院」。
                            書記官  王玟
中    華    民    國    99    年    7     月    30    日
附錄論罪科刑法條
刑法第321條
犯竊盜罪而有下列情形之一者，處6 月以上、5 年以下有期徒刑
：
一、於夜間侵入住宅或有人居住之建築物、船艦或隱匿其內而犯
    之者。
二、毀越門扇、牆垣或其他安全設備而犯之者。
三、攜帶兇器而犯之者。
四、結夥三人以上而犯之者。
五、乘火災、水災或其他災害之際而犯之者。
六、在車站或埠頭而犯之者。
前項之未遂犯罰之。

司法院資訊處製作；財團法人民間司法改革基金會備份。
